臺灣桃園地方法院民事簡易判決
110年度壢簡字第1414號
原      告  神堡精密工業有限公司

法定代理人  陳聖軒  
原  告  兼
訴訟代理人  陳志添  
被      告  吳進興  



訴訟代理人  張德淵  
上列當事人間請求侵權行為損害賠償事件，原告提起刑事附帶民
事訴訟，經本院刑事庭於民國110年5月14日以109年度壢交簡附
民字第400號裁定移送前來，本院於民國111年4月13日言詞辯論
終結，判決如下：
    主    文
一、被告應給付原告神堡精密工業有限公司新臺幣（下同）27,1
    00元，及自民國111年4月14日起至清償日止，按週年利率5%
    計算之利息。
二、被告應給付原告陳志添697,968元，及自111年4月14日起至
    清償日止，按週年利率5%計算之利息。
三、原告其餘之訴駁回。
四、訴訟費用由被告負擔49%，餘由原告陳志添負擔。
五、本判決原告勝訴部分得假執行。
    事實及理由
壹、程序事項
一、按民事訴訟法第255條第1項第1款、第2項規定：「訴狀送達
    後，原告不得將原訴變更或追加他訴。但有下列各款情形之
    一者，不在此限：一、被告同意者；被告於訴之變更或追加
    無異議，而為本案之言詞辯論者，視為同意變更或追加。」
二、本件原告原起訴聲明為：「（一）被告應給付原告陳志添1,
    090,698元，及自起訴狀繕本送達被告翌日起至清償日止，
    按週年利率5%計算之利息。（二）被告應給付原告神堡精密
    工業有限公司（下稱神堡公司）27,100元及自起訴狀繕本送
    達被告翌日起至清償日止，按週年利率5%計算之利息。」嗣
    原告陸續變更訴之聲明，其最後訴之聲明為：「被告應給付
    原告1,452,909元，及自111年4月14日起至清償日止，按週
    年利率5%計算之利息。」（見本院卷第105頁反面第1、2行
    ）
貳、實體事項
一、原告主張
（一）被告於108年9月25日14時45分許，駕駛車牌號碼0000-00
      號自小客車（下稱肇事車輛），行經桃園市○鎮區○○路○○○
      段000號處，因過失撞擊原告神堡公司所有、原告陳志添
      駕駛之車牌號碼000-000號普通重型機車（下稱系爭機車
      ），致原告陳志添人車倒地，原告陳志添因而受有右側手
      肘挫擦傷、下背、骨盆及右肩挫傷等傷害。
（二）原告神堡公司因而支出系爭機車修復費用27,100元；原告
      陳志添則支出醫療費用、醫療用品費用及停車費共計197,
      779元，並受有不能工作損失1,085,000元及精神上損害15
      萬元。爰依民法侵權行為之規定，提起本件訴訟等語，並
      聲明：如上開變更後訴之聲明。
二、被告答辯
　　原告僅是擦挫傷，應無不能工作之情形；醫療費部分，針療
    與本件事故應無因果關係。並聲明：原告之訴駁回。
三、被告於108年9月25日14時45分許，駕駛肇事車輛，行經桃園
    市○鎮區○○路○○○段000號處，因未注意車前狀況，撞擊原告
    神堡公司所有、原告陳志添駕駛之系爭機車，致原告人車倒
    地等事實，業經本院調取臺灣桃園地方檢察署109年度偵字
    第13050號偵查卷宗（下稱偵卷）核閱調查筆錄、當事人談
    話紀錄表、現場圖、調查事故報告表、交通事故照片及等資
    料附卷可佐（見偵卷第9至15、21至27、35至47頁）。且為
    被告所不爭執，應認原告上開主張為真實。
四、原告復主張被告應負完全過失責任，賠償1,452,909元，為
    被告所否認，並以前詞置辯，是本件爭點厥為：（一）被告
    是否應負損害賠償責任？（二）原告得請求賠償之金額若干
    ？茲分述如下：
（一）被告是否應負損害賠償責任？
　　⒈按民法第191條之2前段規定：「汽車、機車或其他非依軌
      道行駛之動力車輛，在使用中加損害於他人者，駕駛人應
      賠償因此所生之損害。」次按道路交通安全規則第89條第
      1項第7款規定：「行車前應注意之事項，依下列規定：七
      、起駛前應顯示方向燈，注意前後左右有無障礙或車輛行
      人，並應讓行進中之車輛行人優先通行。」
　　⒉經查，被告於警詢時陳稱：事故當時其從桃園市○鎮區○○路
      ○○○段000號處欲自路邊起駛，其當時沒有看到系爭機車，
      結果兩車發生擦撞等語（見偵卷第15頁）；原告陳志添警
      詢時陳稱：事故當時其沿民族路雙連二段往中壢方向至直
      行，至219號前肇事車輛突然切出路面，其閃避不及而與
      肇事車輛發生碰撞等語（見偵卷第23、27頁），兩人陳述
      大致相符。可知被告駕駛肇事車輛，因起駛時未禮讓系爭
      機車先行，因而肇生本件事故。
　　⒊而依當時天氣晴，日間自然光線，柏油路面乾燥無缺陷亦
      無障礙物，視距良好等一切情狀，有道路交通事故調查報
      告表（一）在卷足憑（見偵卷第37頁），並無不能注意之
      情事，被告竟疏未注意而未禮讓系爭機車先行，足見被告
      具過失甚明。本院109年度壢交簡字第2969號刑事判決亦
      同此認定（見本院卷第4、5頁）又被告上開過失行為與損
      害之發生兩者間並具相當因果關係，堪可認定。揆諸前揭
      規定，被告自應就原告所受之損害，負侵權行為之損害賠
      償責任。
（二）原告得請求賠償之金額若干？
　　⒈系爭機車維修費
　　　按民法第213條第1、3項規定：「負損害賠償責任者，除
      法律另有規定或契約另有訂定外，應回復他方損害發生前
      之原狀。第1項情形，債權人得請求支付回復原狀所必要
      之費用，以代回復原狀。」查系爭車輛修理費用為27,100
      ，有估價單在卷可證（見附民卷第10頁），是原告神堡公
      司此部分請求，應屬有據。
　　⒉醫療費
　　　⑴按民法第193條第1項規定：「不法侵害他人之身體或健
        康者，對於被害人因此喪失或減少勞動能力或增加生活
        上之需要時，應負損害賠償責任。」
　　　⑵查原告陳志添因本件事故受有右側手肘挫擦傷、下背、
        骨盆及右肩挫傷之傷害，並引發肩鎖關節炎及周邊筋肌
        膜炎，有聯新國際醫院診斷證明書在卷可參（見附民卷
        第167頁、本院卷第84、85頁）。原告陳志添並因而支
        出醫療費用共179,048元，亦有醫療費用收據在卷可參
        （見附民卷第19至107頁、本院卷第23至52、86至103頁
        ），是原告陳志添此部分請求應屬有據。
　　　⑶被告雖辯稱原告陳志添針科治療非必要支出等語。然經
        本院就針科治療是否為治療所必要一事函詢聯新國際醫
        院，其以聯新醫字第2022010121號函覆本院，稱因原告
        陳志添右肩肩鎖關節韌帶鬆弛，反覆發炎、無力，固有
        長期進行針科治療之必要等語（見本院卷第79頁）。是
        應認原告陳志添此部分醫療費用，屬治療原告陳志添因
        本件事故所受傷害之必要費用。
　　⒊醫療用品費
　　　原告陳志添另主張其因本件事故購買保健食品、藥布及藥
      品等語，並提出統一發票及收據為其證據，然依原告提出
      之診斷證明（見附民卷第167至195頁、本院卷第53至57、
      84、85頁），均未提及就原告陳志添所受傷勢有購買保健
      食品或另行添購藥品之必要，是原告陳志添此部分請求，
      應無理由。
　　⒋停車費
　　　原告陳志添另主張因看診而支出請求停車費用等語。查原
      告陳志添因本件事故看診共174次，有醫療費收據在卷可
      參（見附民卷第19至107頁、本院卷第23至52、86至103頁
      ），又原告每次看診所支出之停車費約80元，亦有統一發
      票在卷可參（見附民卷第143至166頁、本院卷第34至52頁
      ），是原告得請求之停車費應為13,920元【計算式：174×
      80＝13,920】，原告陳志添此部分請求，亦有理由。
　　⒌不能工作損失
　　　⑴原告主張因本件事故受傷無法工作21個月，受有不能工
        作之損失1,085,000元等語。查原告陳志添於本件事故
        前每月薪資為7萬元，有存摺影本在卷可參（見本院卷
        第107頁）。可認原告於本件事故前每月薪資確實為7萬
        元。
　　　⑵又依原告陳志添提出自108年9月28日起至109年9月22日
        止之診斷證明書，均記載原告陳志添應休養4至6週，期
        間勿進行負重工作等語（見附民卷第171至195頁）。惟
        原告陳志添自陳其於108年11月至109年2月間有至其他
        公司擔任顧問工作等語（見本院卷第76頁第1、2行），
        足見原告陳志添於事故後並非完全不能工作。且查原告
        陳志添於109年3至5月均領有35,000元之薪資，有存摺
        影本在卷可參（見本院卷第108），可認原告於前開108
        年10月至109年10月之醫囑應休養期間，均有得領取半
        薪之工作能力。是原告於108年10月至109年10月，每月
        得請求之不能工作損失應為35,000元，共計455,000元
        【35,000×13＝455,000】。
　　　⑶原告另請求109年11月起之不能工作損失等語。然查原告
        嗣後提出之診斷證明，或未提及原告陳志添勿進行負重
        工作（見本院卷第53至57頁）、或未提及原告陳志添應
        休養時間（見本院卷第84、85頁），是均難認原告陳志
        添於109年11月起確實有不能工作之情形，原告陳志添
        此部分請求，應無理由。
　　⒍精神慰撫金
　　　按民法第195條第1項前段規定：「不法侵害他人之身體、
      健康者，被害人雖非財產上之損害，亦得請求賠償相當之
      金額。」次按人格權遭遇侵害，受有精神上之痛苦，而請
      求慰藉金之賠償，其核給之標準，須斟酌雙方之身份、資
      力與加害程度及其他各種情形核定相當之數額。且所謂「
      相當」，應以實際加害情形是否重大及被害人之身份、地
      位與加害人之經濟情況等關係定之（最高法院86年度台上
      字第3537號判決意旨參照）。本院審酌原告因系爭事故所
      受傷害於精神上可能承受之無形痛苦、兩造之所得（見本
      院卷第67至69頁）等一切情狀，認原告請求被告賠償15萬
      元精神慰撫金，尚屬過高，應核減為5萬元，方屬公允。
　　⒎綜上所述，原告神堡公司得向被告請求之金額為27,100元
      ；原告陳志添得向被告請求之金額則為697,968元【計算
      式：179,048＋13,920＋455,000＋50,000＝697,968】，原告
      請求在此範圍內，為有理由；逾此部分之請求，則屬無據
      。
五、末按民法第233條第1項規定：「遲延之債務，以支付金錢為
    標的者，債權人得請求依法定利率計算之遲延利息。第203
    條規定：「應付利息之債務，其利率未經約定，亦無法律可
    據者，週年利率為百分之5。」第229條第2項前段規定：「
    給付無確定期限者，債務人於債權人得請求時，經其催告而
    未為給付，自受催告時起，負遲延責任。」查本件損害賠償
    債務，其給付並無確定期限，而原告於111年4月13日催告被
    告給付（見本院卷第105頁反面第1、2行），是被告應於111
    年4月14日起負遲延責任。
六、綜上所述，原告依侵權行為之法律關係，請求被告給付原告
    神堡公司27,100元、給付原告陳志添697,968元，均自111年
    4月14日起至清償日止，按週年利率5%計算之利息，為有理
    由，應予准許。逾此部分之請求則屬無據，應予駁回。
七、本件原告勝訴部分係就民事訴訟法第427條訴訟適用簡易程
    序所為被告敗訴之判決，爰依同法第389條第1項第3款之規
    定，職權宣告假執行。
八、本件事證已臻明確，兩造其餘主張陳述及所提之證據，經審
    酌均與本院前揭判斷無影響，毋庸一一論述，附此敘明。
九、訴訟費用負擔之依據：民事訴訟法第79條、85條第1項。
中　　華　　民　　國　　111 　年　　5 　　月　　6 　　日
　　　　　　　　　　　　中壢簡易庭　法　官 周仕弘
以上為正本係照原本作成。
如不服本判決，應於送達後20日內，向本院提出上訴狀並表明上
訴理由，如於本判決宣示後送達前提起上訴者，應於判決送達後
20日內補提上訴理由書（須附繕本）。
中　　華　　民　　國　　111 　年　　5 　　月　　6 　　日
　　　　　　　　　　　　　　　　　　書記官 巫嘉芸